臺灣臺北地方法院刑事判決　　　　　　　99年度訴字第2086號
公　訴　人　臺灣臺北地方法院檢察署檢察官
被　　　告　劉家福
上列被告因違反毒品危害防制條例案件，經檢察官提起公訴（九
十九年度毒偵字第四○九九號），被告於本院準備程序中就被訴
事實為有罪之陳述，經告知簡式審判程序之旨，並聽取公訴人及
被告之意見後，本院合議庭認為適宜由受命法官獨任進行簡式審
判程序而裁定改由受命法官獨任進行簡式審判程序審理，判決如
下：
    主      文
劉家福施用第一級毒品，處有期徒刑玖月。
扣案之第一級毒品海洛因（不含包裝袋，淨重零點壹貳零公克
，驗餘淨重為零點壹貳壹零公克）壹包沒收銷燬之。包裝上開第
一級毒品海洛因之包裝袋壹個沒收。
    事實及理由
一、本案犯罪事實除起訴書犯罪事實欄一第二行所載之「九十一
    年度毒聲字第二七九號」應予更正為「九十一年度毒聲字第
    四九三號」，犯罪事實欄一第五至十四行所載之「另於九十
    五年十一月、九十六年一月間因施用毒品案件，經臺北地院
    以九十六年度訴字第五五五號判決處有期徒刑一年，減為有
    期徒刑六月，而於九十六年八月六日確定；又因施用毒品案
    件，經臺北地院於九十七年五月十九日以九十六年度訴字第
    一六三六號判決處有期徒刑八月確定，上開徒刑經裁定應執
    行為有期徒刑一年；再因施用毒品案件，分別經臺灣桃園地
    方法院於九十七年六月二日以九十六年度審訴字第一一六八
    號各判處有期徒刑七月、四月及臺灣板橋地方法院於九十七
    年九月二十五日以九十七年度訴字第二二六五號判處有期徒
    刑八月確定，上開徒刑經裁定應執行有期徒刑一年四月，於
    九十九年二月十一日假釋出監（執行完畢日期為九十九年五
    月十四日）」，應予補充更正為「於九十六年七月間，因犯
    施用第一級毒品罪，經臺北地院以九十六年度訴字第五五五
    號判決判處有期徒刑一年，減為有期徒刑六月確定；於九十
    七年四月間，因犯施用第一級毒品罪，經臺北地院以九十六
    年度訴字第一六三六號判決判處有期徒刑八月確定，此二案
    件再經該院以九十七年度聲字第一三○八號裁定應執行有期
    徒刑一年確定。於九十七年四月間，因犯施用第一級、第二
    級毒品罪，經臺灣桃園地方法院以九十六年度審訴字第一一
    六八號判決各判處有期徒刑七月、四月，應執行有期徒刑九
    月確定；於九十七年六月間，因犯施用第二級毒品罪，經臺
    灣板橋地方法院以九十七年度訴字第二二六五號判決判處有
    期徒刑八月，嗣經上訴至臺灣高等法院以九十七年度上訴字
    第四○六五號案件受理後，因撤回上訴而確定，此等案件並
    經臺灣板橋地方法院以九十七年度聲字第四五五一號裁定應
    執行有期徒刑一年四月確定，上開案件接續執行，於九十九
    年二月十一日因縮短刑期假釋出監。於九十九年七月間，因
    犯施用第二級毒品罪，經本院以九十九年度易字第一四四九
    號判決判處有期徒刑七月，嗣經臺灣高等法院以九十九年度
    上易字第一七五三號判決上訴駁回確定，前開假釋並遭撤銷
    而須接續執行殘刑有期徒刑三月三日（現在臺灣臺北監獄執
    行中，不構成累犯）」，犯罪事實欄一第十五至十八行所載
    之「復基於施用第一級毒品海洛因及第二級毒品甲基安非他
    命之犯意，於九十九年十一月二十一日為警採尿前回溯二十
    六小時及九十六小時內之某時，在不詳地點，施用第一級毒
    品海洛因及第二級毒品甲基安非他命。」應予更正為「基於
    施用第一級毒品海洛因及第二級毒品甲基安非他命之犯意，
    於九十九年十一月二十日下午某時許，在其臺北縣土城市○
    ○街四十號八樓（即新北市○○區○○街四十號八樓）居處
    ，同時施用第一級毒品海洛因及第二級毒品甲基安非他命一
    次。」，證據並所犯法條欄一編號四所載之「自願受搜索同
    意書」應予刪除，「毒品初步鑑驗報告單」應予更正為「臺
    北市政府警察局萬華分局查獲涉嫌毒品危害防制條例毒品鑑
    驗報告書」，且犯罪事實及證據引用如附件所示之起訴書之
    記載外，另補充記載如下：
(一)犯罪事實部分：劉家福有違反麻醉藥品管理條例、竊盜、搶
    奪、妨害兵役治罪條例、侵占等前科，前因施用第二級毒品
    案件，經臺灣臺北地方法院檢察署檢察官聲請本院以八十七
    年度毒聲字第四七五號裁定送觀察、勒戒，並將劉家福送勒
    戒處所觀察、勒戒後，因無繼續施用毒品之傾向出所，再經
    臺灣雲林地方法院檢察署檢察官於民國八十七年十月三十日
    以八十七年度偵字第四九一七號為不起訴處分確定（該案件
    為臺灣臺北地方法院檢察署檢察官移轉管轄至臺灣雲林地方
    法院檢察署之案件）。
(二)證據部分：被告劉家福於本院準備程序及審理中之自白（見
    本院一○○年一月五日準備程序筆錄、審判筆錄）、臺灣雲
    林地方法院檢察署檢察官八十七年度偵字第四九一七號不起
    訴處分書、本院九十一年度毒聲字第四九三號刑事裁定、九
    十六年度訴字第五五五號刑事判決、九十六年度訴字第一六
    三六號刑事判決、臺灣桃園地方法院九十六年度審訴字第一
    一六八號宣示判決筆錄、臺灣板橋地方法院九十七年度訴字
    第二二六五號刑事判決、本院九十九年度易字第一四四九號
    刑事判決、臺灣高等法院九十九年度上易字第一七三號刑事
    判決。
二、查海洛因屬毒品危害防制條例第二條第二項第一款所稱之第
    一級毒品，甲基安非他命則為同條項第二款所稱之第二級毒
    品。核被告所為，係犯毒品危害防制條例第十條第一項之施
    用第一級毒品罪及同條第二項之施用第二級毒品罪。其持有
    第一級毒品海洛因、第二級毒品甲基安非他命之低度行為分
    別為施用第一級毒品海洛因及第二級毒品甲基安非他命之高
    度行為所吸收，均不另論罪。被告以一施用行為同時觸犯上
    開二罪名，為想像競合犯，應依刑法第五十五條之規定，從
    一重依毒品危害防制條例第十條第一項之施用第一級毒品罪
    處斷，起訴書雖認被告施用第一級、第二級毒品犯行應予分
    論併罰云云，矧被告既已自承係將海洛因及安非他命放在注
    射針筒裡面，然後加水稀釋注射，而同時施用等語（見本院
    一○○年一月五日準備程序筆錄、審判筆錄），依卷內資料
    復無證據可資證明被告係分別施用第一級、第二級毒品，依
    罪證有疑，利歸被告之原則，應為有利於被告之認定而認被
    告係同時施用第一級、第二級毒品，附此敘明。查被告雖有
    前開論罪科刑紀錄，然其假釋已遭撤銷而尚未執行完畢，有
    臺灣高等法院被告前案紀錄表及臺灣臺北地方法院檢察署檢
    察官一○○年執助虧字第四一號執行指揮書（甲）影本在卷
    可按，是起訴書認被告係屬累犯云云，猶有誤會，附此敘明
    。爰審酌被告前經觀察勒戒之矯治處遇及刑罰科處後，猶為
    本案之施用第一級毒品海洛因、第二級毒品甲基安非他命之
    行為，然其所為主要係戕害自身，並未直接積極損害他人之
    利益，犯罪之動機、目的、手段、被告係從事在市場搬菜之
    工作，每日收入約新臺幣（下同）五百元至一千元、國中畢
    業之智識程度暨犯罪後於本院審理中業已坦承犯行，態度尚
    可等一切情狀，量處如主文所示之刑。
三、扣案之第一級毒品海洛因一包（不含包裝袋，淨重零點一二
    三零公克，驗餘淨重為零點一二一零公克），應依毒品危害
    防制條例第十八條第一項前段之規定，不問屬於犯人與否，
    宣告沒收銷燬之。又包裝上開第一級毒品海洛因之包裝袋一
    個，有防止第一級毒品海洛因裸露、逸出及潮濕之功用，並
    便於攜帶，為供被告施用第一級毒品海洛因所用之物，且為
    被告所有，業據被告供承在卷，爰依刑法第三十八條第一項
    第二款規定沒收之。
四、另本案為適用簡式審判程序之案件，依刑事訴訟法第三百十
    條之二之規定，此有罪判決書之製作，準用刑事訴訟法第四
    百五十四條之規定，附此敘明。
據上論斷，應依刑事訴訟法第二百七十三條之一第一項、第二百
九十九條第一項前段、第三百十條之二、第四百五十四條第二項
，毒品危害防制條例第十條第一項、第二項、第十八條第一項前
段，刑法第十一條前段、第五十五條、第三十八條第一項第二款
，判決如主文。
本案經檢察官葉雅婷到庭執行職務
中    華    民    國   100    年    1     月    13    日
                  刑事第十一庭  法  官  黃紹紘
以上正本證明與原本無異。
如不服本判決應於收受送達後十日內向本院提出上訴書狀，並應
敘述具體理由；其未敘述上訴理由者，應於上訴期間屆滿後二十
日內向本院補提理由書（均須按他造當事人之人數附繕本）「切
勿逕送上級法院」。告訴人或被害人如對於本判決不服者，應具
備理由請求檢察官上訴，其上訴期間之計算係以檢察官收受判決
正本之日期為準。
                                書記官  陳靜君
中    華    民    國   100    年    1     月    19    日
附錄本案論罪科刑所犯法條全文
毒品危害防制條例第十條
施用第一級毒品者，處六月以上五年以下有期徒刑。
施用第二級毒品者，處三年以下有期徒刑。
附件：
臺灣臺北地方法院檢察署檢察官起訴書
                                    99年度毒偵字第4099號
    被      告  劉家福  男  33歲（民國○○年○月○○日生）
                        住臺北市萬華區○○○路○段63號
                        國民身分證統一編號：Ｚ000000000號
上列被告因違反毒品危害防制條例案件，業經偵查終結，認應提
起公訴，茲將犯罪事實及證據並所犯法條分敘如下：
          犯罪事實
一、劉家福前因施用毒品案件，經依臺灣臺北地方法院(下稱臺
    北地院)91年度毒聲字第279號裁定送執行觀察勒戒後，認無
    繼續施用毒品之傾向，於91年3月26日釋放，由本署檢察官
    於91年3月27日以91年度毒偵字第386號為不起訴處分確定；
    另於95年11月、96年1月間因施用毒品案件，經臺北地院以
    96年度訴字第555號判決處有期徒刑1年，減為有期徒刑6月
    ，而於96年8月6日確定；又因施用毒品案件，經臺北地院於
    97年5月19日以96年度訴字第1636號判決處有期徒刑8月確定
    ，上開徒刑經裁定應執行為有期徒刑1年；再因施用毒品案
    件，分別經臺灣桃園地方法院於97年6月2日以96年度審訴字
    第1168號各判處有期徒刑7月、4月及臺灣板橋地方法院於97
    年9月25日以97年度訴字第2265號判處有期徒刑8月確定，上
    開徒刑經裁定應執行有期徒刑1年4月，於99年2月11日假釋
    出監（執行完畢日期為99年5月14日）。詎其猶不知悔改，
    復基於施用第一級毒品海洛因及第二級毒品甲基安非他命之
    犯意，於99年11月21日為警採尿前回溯26小時及96小時內之
    某時，在不詳地點，施用第一級毒品海洛因及第二級毒品甲
    基安非他命。嗣於99年11月21日14時50分許，騎乘ABL-331
    號重型機車，行經臺北市萬華區○○○○○道（往板橋方向
    ），為警發覺形跡可疑趨前盤檢，經劉家福簽立自願受搜索
    同意書後，當場在其褲子之後口袋查獲第一級毒品海洛因1
    包(毛重0.4公克、淨重0.2公克），經警採集其尿液送鑑驗
    ，呈嗎啡、可待因、甲基安非他命陽性反應，始悉上情。
二、案經臺北市政府警察局萬華分局報告偵辦。
          證據並所犯法條
一、證據清單及待證事實
    ┌──┬──────────┬────────────┐
    │編號│證  據  名  稱      │待  證  事  實          │
    ├──┼──────────┼────────────┤
    │ 一 │被告劉家福於警詢時及│坦承於99年11月17日在其住│
    │    │偵查中之供述        │處施用第一級毒品海洛因及│
    │    │                    │持有第一級毒品海洛因1包 │
    │    │                    │為警查獲之事實。        │
    ├──┼──────────┼────────────┤
    │ 二 │台灣尖端先進生技醫藥│被告有施用第一級毒品海洛│
    │    │股份有限公司濫用藥物│因、第二級毒品甲基安非他│
    │    │檢驗報告、交通部民用│命之事實。              │
    │    │航空局航空醫務中心毒│                        │
    │    │品鑑定書各1份       │                        │
    ├──┼──────────┼────────────┤
    │ 三 │扣案之第一級毒品海洛│被告有施用第一級毒品海洛│
    │    │因1包               │因之事實。              │
    ├──┼──────────┼────────────┤
    │ 四 │自願受搜索同意書、搜│被告於上開時地為警查獲，│
    │    │索扣押筆錄、扣押物品│扣得第一級毒品海洛1包之 │
    │    │目錄表、毒品初步鑑驗│事實。                  │
    │    │報告單、照片        │                        │
    ├──┼──────────┼────────────┤
    │ 五 │本署檢察官91年度毒偵│證明被告於前案觀察、勒戒│                                   │        │
    │    │字第386號不起訴處分 │釋放出所後5年內，再犯本 │                            │        │
    │    │書、刑案資料查註紀錄│件施用毒品罪及被告前曾受│
    │    │表、全國施用毒品案件│有期徒刑宣告並執行完畢，│
    │    │紀錄表各1份         │5年內故意再犯本件有期徒 │
    │    │                    │刑之罪之事實。          │
    └──┴──────────┴────────────┘
二、核被告所為，係犯毒品危害防制條例第10條第1項施用第一
    級毒品及同條第2項施用第二級毒品罪嫌。其施用前後持有
    第一級毒品之低度行為，應為施用第一級毒品之高度行為所
    吸收，不另論罪。被告所犯上開2罪，犯意各別，行為互異
    ，請予分論併罰。又被告曾受有期徒刑之執行完畢後，5年
    內故意再犯本件有期徒刑以上之罪，為累犯，請依刑法第47
    條第1項規定加重其刑。扣案之第一級毒品海洛因毒品1包（
    毛重0.4公克、淨重0.2公克），請依同條例第18條第1項前
    段規定宣告沒收銷燬之。
三、依毒品危害防制條例第23條第2項、刑事訴訟法第251條第1
    項提起公訴。
    此  致
臺灣臺北地方法院
中    華    民    國    99    年    12    月    15    日
                              檢  察  官  翁  宏  在
本件正本證明與原本無異
中    華    民    國    99    年    12    月    23    日
                              書  記  官  郭  昭  宜
附錄本案所犯法條全文：
毒品危害防制條例第10條
施用第一級毒品者，處 6 月以上 5 年以下有期徒刑。
施用第二級毒品者，處 3 年以下有期徒刑。